Guide to the East German art collection, 1946-1992
Department of Special Collections
- Biennale der Ostseeländer: Malerei, Grafik, Plastik aus Dänemark, BRD, DDR, Norwegen, der VR Polen, Schweden, Suomi-Finnland, UdSSR. -- Rostock: [s.n.]; 1965, Call no. 3240; primary work
- Biennale di Venezia 1982. Vier Maler aus der DDR. -- Venidig: [s.n.]; 1982, Call no. 3275; primary work
- Bildende Kunst. -- Berlin: [s.n.]; 1971, Call no. 4013.5; secondary work
- Bildende Kunst. -- Berlin: [s.n.]; 1983, Call no. 4046.5; secondary work
- Bildende Kunst Architektur. Katalog Teil 2. Halle, Leipzig. -- Berlin: Deutsche Bauakademie zu Berlin; VBK der DDR; 1971, Call no. 6007; primary work
- Bildende Kunst Architektur. Katalog Teil 4. Potsdam, Magdeburg, Schwerin, Rostock, Neubrandenburg. -- Berlin: Bauakademie der DDR; VBK der DDR; Institut für Städtebau und Architektur; 1973, Call no. 6009; primary work
- Bildende Kunst Architektur. Katalog Teil 5. Dresden, Cottbus, Frankfurt. -- Berlin: Bauakademie der DDR; VBK der DDR; Institut für Städtebau und Architektur; 1973, Call no. 6010; primary work
- Bildende Kunst Architektur. Katalog Teil 6. Ergänzung. -- Berlin: Bauakademie der DDR; VBK der DDR; 1974, Call no. 6013; primary work
- Bildende Kunst Architektur. Katalog Teil 7. 2. Ergänzung. -- Berlin: Bauakademie der DDR; VBK der DDR; 1976, Call no. 6017; primary work
- Bildende Kunst Architektur. Katalog Teil 8. -- Berlin: [s.n.]; 1981, Call no. 6026; primary work
- Bildende Kunst Architektur. Katalog Teil 9. -- Berlin: Bund der Architekten; VBK der DDR; 1982, Call no. 6028; primary work
- Bildende Kunst des Bezirkes Rostock im 30. Jahre der Deutschen Demokratischen Republik. 6. Bezirkesausstellung. -- Rostock: VBK der DDR; Rat des Bezirkes Rostock; 1979, Call no. 3251; primary work
- Bildende Kunst im Bezirk Karl-Marx-Stadt: Retrospektive 1945-1984. Ausstellung anläßlich des 35. Jahrestages der DDR. -- Chemnitz/Karl-Marx-Stadt: [s.n.]; 1985, Call no. 3023; primary work
- Bildende Kunst im Kulturbund Magdeburg. -- Magdeburg: Kulturbund der DDR; Stadtleitung Magdeburg; 1975, Call no. 3213; primary work
- Bildende Künstler des Bezirkes Neubrandenburg. -- Neubrandenburg: [s.n.]; 1979, Call no. 3227; primary work
- Bildende und angewandte Kunst des Bezirkes Cottbus: 11. Kunstausstellung aus Anlaß des 35. Jahrestages. -- Cottbus: [s.n.]; 1984...1985, Call no. 3029; primary work
- Bildende und angewandte Kunst im Bezirk Halle... aus Anlaß des 30. Jahrestages der Gründung der DDR. -- Halle: VBK der DDR; 1979, Call no. 3154; primary work
- Bilder zu Literatur: figura. Sonderschau der Internationalen Buchkunst-Ausstellung. -- Leipzig: [s.n.]; 1971, Call no. 3178; primary work
  book art, book illustration
- Bildhandbuch der Kunstsammlungen in der DDR. -- Leipzig: [s.n.]; 1984, 1990, Call no. 4053; secondary work
  art, art museums, collections
- Bildhauerkunst aus der DDR. -- Bonn: Zentrum für Kunstausstellungen der DDR; 1987...1988, Call no. 7090; primary work
- Bildkunst und Baukunst: Zum Problem der Synthese von Kunst und Architektur in der DDR. -- Berlin: [s.n.]; 1970, Call no. 6006; primary work
- Brecht im Plakat: Bertolt-Brecht-Ehrung der DDR 1978. Ausstellung zu seinem 80. Geburtstag. Internationaler Wettbewerb. Retrospektive. -- Berlin: Sektion der DDR der ICOGRADA; VBK der DDR; 1978, Call no. 10002; secondary work
- Buch und Gesellschaft: Rundgang durch die ständige Ausstellung des Deutschen Buch- und Schriftmuseums der Deutschen Bücherei. -- Leipzig: Deutsche Bücherei; 1984, Call no. 9050; primary work
  books; writing
- Buchkunst der DDR: Ausstellung des Verbands Bildender Künstler Deutschlands, Sektion Gebrauchsgrafik. -- Berlin: Verband Bildender Künstler Deutschlands, Sektion Gebrauchsgrafik.; 1969, Call no. 9014; primary work
- Buchkunst im Reclam-Verlag: eine Auswahl. -- Burgk: [s.n.]; 1981, Call no. 9042; primary work
  book art
- Bugarische Theaterplakate. -- Berlin: VBK der DDR; VBK der VR Bulgarien; 1987, Call no. 10023; primary work
- Bühnenbilder aus den Jahren 1945-1958. -- Berlin: Deutsche Akademie der Künste; 1959, Call no. 2022; primary work
  stage, set design
- Catalog "For Peace and Socialism". Exhibition of Young Artists of the GDR and USSR. -- Moscow, Moskau: [s.n.]; 1983, Call no. 3225; primary work
- Collagen, Montagen, Frottagen von Künstlern der DDR. 8 -- Leipzig: Staatlicher Kunsthandel der DDR; 1978, Call no. 3187; primary work
- Das Bildnis. -- Dresden: [s.n.]; 1955, Call no. 3046; primary work
- Das Ministerium stellt vor: Wissenschaft, Forschung und Kultur im Land Brandenburg. -- Brandenburg: [s.n.]; 1993, Call no. 4063; secondary work
  Brandenburg, culture
- Das Plakat: Ausstellung. -- Berlin: VBK der DDR, Sektion Gebrauchsgrafik; 1954, Call no. 10001; primary work
- Das Plakat der DDR. -- Cottbus Dresden?: [s.n.]; 1985, Call no. 10018; primary work
- Das Plakat im Bezirk Halle. -- Halle: [s.n.]; 1978, Call no. 10004; primary work
- Das Studio 21: Künstler ehren Künstler: Die Hommage in der Kunst der DDR. -- Berlin: [s.n.]; 1979, Call no. 2093; primary work
- Das Studio, Das Relief: Plastische Gestaltungen, Entwürfe, Modelle, Graphik von Bildhauern der DDR. -- Berlin: Staatliche Museen zu Berlin- Nationalgalerie; 1972...1973, Call no. 7067; primary work
- Das Studio: Von der Collage zur Assemblage. Aspekte der Materialkunst in der DDR. -- Berlin: [s.n.]; 1978, Call no. 2087; primary work
- DDR: Internationale Ausstellung junger Künstler. -- Wien: [s.n.]; 1959, Call no. 3282; primary work
- Der Bauer und seine Befreiung: Kunst vom 15. Jahrhundert bis zur Gegenwart. Ausstellung aus Anlaß des 450. Jahrestages des deutschen Bauernkrieges und des 30. Jahrestages der Bodenreform. -- Dresden: Ministerium für Kultur; Staatliche Kunstsammlungen Dresden; 1975, Call no. 3069; primary work
  emanzipation, farmer
- Der Fährmann: Aus der Arbeit der Künstler des Bezirkes Magdeburg. -- Magdeburg: VBK der DDR; Verband der Komponisten und Musikwissenschaftler; Schriftstellerverband der DDR; Verband der Theaterschaffenden der DDR; 1976, Call no. 3214; primary work
- Der Film gibt Antwort. -- Leipzig: VEB Progress Film Vertrieb; 1960, Call no. 11003; primary work
  economic plan and film production
- Der Klasse verbunden. -- Berlin: FDGB; 1983, Call no. 4046; secondary work
  working class and art
- Der Kuss: Liebespaare in Graphik und Plastik des 20. Jahrhunderts. -- Berlin: [s.n.]; 1980, Call no. 2101; primary work
  sexuality and art
- Design - Auszeichnungen 1982. -- Berlin: Amt für industrielle Formgestaltung; 1982, Call no. 8028; primary work
  design
- Design - Auszeichnungen 1983. -- Berlin: Amt für industrielle Formgestaltung; 1983, Call no. 8032; primary work
- Design - Auszeichnungen 1986. -- Berlin: Amt für industrielle Formgestaltung; 1986, Call no. 8045; primary work
- Design - Auszeichnungen DDR 1980. -- Berlin: Amt für industrielle Formgestaltung; 1980, Call no. 8018; primary work
- Design - Auszeichnungen DDR 1981. -- Berlin: Amt für industrielle Formgestaltung; 1981, Call no. 8022; primary work
- Design-Auszeichnungen in der DDR 1988. -- Berlin: Amt für industrielle Formgestaltung; 1988, Call no. 8050; primary work
- Deutsche Akademie der Künste. -- Berlin: Deutsche Akademie der Künste.; 1955, Call no. 2006; primary work
- Deutsche Akademie der Künste: Graphik, Plastik. Jahresausstellung 1958. -- Berlin: Deutsche Akademie der Künste; 1958, Call no. 2018; primary work
  graphics, sculpture
- Deutsche Akademie der Künste Jahresausstellung 1956. Malerei, Plastik. -- Berlin: Deutsche Akademie der Künste; 1956, Call no. 2011; primary work
- Deutsche Bildnisse: 1800-1960. -- Berlin: Lucas-Cranach-Kommission beim Ministerium für Kultur; 1962, Call no. 2034; primary work
- Deutsche Kunst 19./20. Jahrhundert. -- Berlin: Staatliche Museen zu Berlin; 1966, Call no. 2049; primary work
  nineteenth, twentieth centuries
- Deutsche Kunst 19./20. Jahrhundert. -- Berlin: Staatliche Museen zu Berlin; 1966, Call no. 2050; primary work
- Deutsche Landschaft. -- Halle: VBK Deutschlands; 1956, Call no. 3143; primary work
  landscape
- Deutsche Literatur von Lessing bis Heine in der bildenden Kunst der DDR. -- Weimar: Nationale Forschungs- und Gedenkstätten der klassischen deutschen LIteratur in Weimar; 1977, Call no. 3281; primary work
  literature and art
- Deutsche Realistische Bildhauerkunst im XX. Jahrhundert. -- Berlin: Staatliche Museen zu Berlin; 1967, Call no. 7065; primary work
- Dezennium 1: Zehn Jahre VEB Verlag der Kunst. -- Dresden: [s.n.]; 1962, Call no. 9005; secondary work
- Dezennium 2: Zwanzig Jahre VEB Verlag der Kunst Dresden. -- Dresden: [s.n.]; 1972, Call no. 9018; secondary work
  Verlag der Kunst: publisher's history
- Dezennium 3. -- Dresden: [s.n.]; 1986, Call no. 9040; secondary work
- Dialoge: Kopie, Variation und Metamorphose alter Kunst in Graphik und Zeichnung vom 15. Jahrhundert bis zur Gegenwart. -- Dresden: [s.n.]; 1970, Call no. 3063; primary work
  old art
- Die 100 besten Plakate des Jahres '82. -- Berlin: [s.n.]; 1983, Call no. 10013; primary work
- Die Akademie ehrt Lenin: Ein neuer Mensch - Herr einer neuen Welt. Das Bild des revolutionären Kämpfers und Erbauers der sozialistischen Gesellschaft in der deutschen und sowjetischen Grafik und Plastik 1917-1970. -- Berlin: Akademie der Künste der UdSSR, Moskau; 1970, Call no. 2062; primary work
- Die Buchillustration in der DDR: 1949-1979: zum 30. Jahrestag der DDR. -- Berlin: Verband Bildender Künstler der DDR, Sektion Gebrauchsgrafik; 1979, Call no. 9036; primary work
  book illustration
- Die Entwicklung des geistig-kulturellen Lebens im gesellschaftlichen System des Sozialismus: Materialien der 13. Sitzung des Staatsrates der DDR vom 18. Oktober 1968. -- [S.l.]: Der Staatsrat der DDR; Abteilung Presse und Information; 1968, Call no. 5019; primary work
- Die ersten Jahre Bildende Kunst in der DDR 1949-1955. -- Berlin: [s.n.]; 1979, Call no. 2092; primary work
- Die Frau und die Gesellschaft: Malerei, Grafik, Plastik, Buchillustration, Plakat. Gegenwartskunst der DDR als Beitrag zum Internationalen Jahr der Frau. -- Berlin: Ministerium für Kultur der DDR; VBK der DDR; AIAP/AICA/ICOGRADA; UNESCO-Kommissoin der DDR; 1975, Call no. 2074; primary work
- Die Freundschaft zur Sowjetunion und die sozialistische Nationalkultur in der DDR: Dokumentation der Tagung des Rates für Kultur vom 11. Dezember 1984. -- [S.l.]: Rat für Kultur Beim Minister für Kultur der DDR; 1984, Call no. 5054; primary work
  relations: Soviet Union/ GDR
  "Nur für den Dienstgebrauch"
- Die Gutenberg-Preisträger der Stadt Leipzig: 1979- 1989. -- Leipzig: [s.n.]; 1991, Call no. 9065; primary work
  printing
- Die hundert (100) besten Plakate des Jahres 1981. -- Erfurt: VBK der DDR; Ministerium für Kultur; 1982, Call no. 10011; primary work
- Die hundert besten Plakate: 86. -- Erfurt: [s.n.]; 1987, Call no. 10022; primary work
- Die hundert besten Plakate des Jahres 1985 mit einer Rückschau auf zwanzig Jahre Plakatwettbewerb. -- Erfurt: VBK der DDR; Ministerium für Kultur; 1986, Call no. 10019; primary work
- Die hundert besten Plakate des Jahres 1987. -- Erfurt: [s.n.]; 1988, Call no. 10025; primary work
- Die hundert besten Plakate des Jahres '80. -- Berlin: [s.n.]; 1981, Call no. 10007; primary work
- Die hundert besten Plakate des Jahres '89. -- Erfurt: [s.n.]; 1990, Call no. 10027; primary work
- Die Kunst der Zeichnung im Bezirk Gera. -- Gera/Burgk: [s.n.]; 1982, Call no. 3132; primary work
- Die schönsten Bücher der Deutschen Demokratischen Republik des Jahres 1967. -- Leipzig: Börsenverein der deutschen Buchhändler; 1967...1968, Call no. 9010; secondary work
  book illustration, books
- Die schönsten Bücher der Deutschen Demokratischen Republik des Jahres 1968. -- Leipzig: Börsenverein der deutschen Buchhändler; 1968, Call no. 9011; secondary work
- Die schönsten Bücher der Deutschen Demokratischen Republik des Jahres 1969. -- Leipzig: Börsenverein der deutschen Buchhändler; 1969...1970, Call no. 9016; secondary work
- Die schönsten Bücher der Deutschen Demokratischen Republik des Jahres 1971. -- Leipzig: Börsenverein der deutschen Buchhändler; 1971...1972, Call no. 9019; secondary work
- Die schönsten Bücher der Deutschen Demokratischen Republik des Jahres 1972. -- Leipzig: Börsenverein der deutschen Buchhändler; VEB Fachbuchverlag Leipzig; 1972...1973, Call no. 9021; secondary work
- Die schönsten Bücher der Deutschen Demokratischen Republik des Jahres 1974. -- Leipzig: Börsenverein der deutschen Buchhändler; VEB Fachbuchverlag Leipzig; 1974...1975, Call no. 9026; secondary work
- Die schönsten Bücher der Deutschen Demokratischen Republik des Jahres 1975. -- Leipzig: Börsenverein der deutschen Buchhändler; VEB Fachbuchverlag Leipzig; 1975...1976, Call no. 9028; secondary work
- Die schönsten Bücher der Deutschen Demokratischen Republik des Jahres 1976. -- Leipzig: Börsenverein der deutschen Buchhändler; VEB Fachbuchverlag Leipzig; 1976...1977, Call no. 9032; secondary work
- Die schönsten Bücher der Deutschen Demokratischen Republik des Jahres 1977. -- Leipzig: Börsenverein der deutschen Buchhändler; VEB Fachbuchverlag Leipzig; 1977...1978, Call no. 9035; secondary work
- Die schönsten Bücher der Deutschen Demokratischen Republik des Jahres 1979. -- Leipzig: Börsenverein der deutschen Buchhändler; VEB Fachbuchverlag Leipzig; 1979...1980, Call no. 9038; secondary work
- Die schönsten Bücher der Deutschen Demokratischen Republik des Jahres 1978. -- Leipzig: Börsenverein der deutschen Buchhändler; VEB Fachbuchverlag Leipzig; 1978...1979, Call no. 9038.5; secondary work
- Die schönsten Bücher der Deutschen Demokratischen Republik des Jahres 1980. -- Leipzig: Börsenverein der deutschen Buchhändler; VEB Fachbuchverlag Leipzig; 1980...1981, Call no. 9044; secondary work
- Die schönsten Bücher der Deutschen Demokratischen Republik des Jahres 1983. -- Leipzig: VEB Fachbuchverlag Leipzig; 1983...1984, Call no. 9051; secondary work
- Die schönsten Bücher der Deutschen Demokratischen Republik des Jahres 1985. -- Leipzig: VEB Fachbuchverlag Leipzig; 1985...1986, Call no. 9054; secondary work
- Die schönsten Bücher der Deutschen Demokratischen Republik des Jahres 1984. -- Leipzig: VEB Fachbuchverlag Leipzig; 1984...1985, Call no. 9054.5; secondary work
- Die schönsten Bücher des Jahres 1964. -- Leipzig: Börsenverein der deutschen Buchhändler; 1964...1965, Call no. 9007; secondary work
- Die schönsten Bücher des Jahres 1965. -- Leipzig: Börsenverein der deutschen Buchhändler; 1965...1966, Call no. 9008; secondary work
- Die Science-fiction der DDR: Autoren und Werke, Ein Lexikon. -- Berlin: [s.n.]; 1987, Call no. 4056; secondary work
- Die X. im Dialog: Eine Dokumentation über die öffentliche Resonanz der X. Kunstausstellung der DDR 1987/1988. -- Dresden: [s.n.]; 1987..1988, Call no. 3086; primary work
- Dreißig Jahre Kunstsammlung der Akademie der Künste der DDR: Ausgewählte Werke. -- Berlin: [s.n.]; 1980, Call no. 2105; primary work
- Dresden: Bekenntnis und Verpflichtung. Malerei, Graphik, Plastik, Dokumente. -- Dresden: [s.n.]; 1985, Call no. 3082; primary work
  Dresden, destruction of
- Dritte deutsche Kunstausstellung, Dresden. -- Dresden: [s.n.]; 1953, Call no. 3045; primary work
- Druckgrafik, Handzeichnungen, Aquarelle. -- Magdeburg: VBK der DDR; 1983, Call no. 3220; primary work
- Durchblick 1: Ludwig-Institut für Kunst der DDR Oberhausen. -- Oberhausen: Ludwig-Institut für Kunst der DDR Oberhausen; 1984, Call no. 3228; primary work
- Durchblick 2: Ludwig-Institut für Kunst der DDR Oberhausen. -- Oberhausen: Ludwig-Institut für Kunst der DDR Oberhausen; 1986, Call no. 3229; primary work
  art in the eighties
- Einblicke: 118 Werke 118 Betrachtungen. Kunstausstellung der DDR. -- Dresden: [s.n.]; 1987...1988, Call no. 3088; primary work
  X. art exhibit
- Email: 1. Zentrale Ausstellung des VBK/DDR. -- Fürstenwalde: Verband Bildender Künstler der DDR, Zentralvorstand; Zentrum für künstlerische Werkstätten und bildende Kunst des Bezirkes Frankfurt (Oder); 1983, Call no. 8035; primary work
  enamelart
- Energiepleinair: Internationales Pleinair für Maler im Bezirk Cottbus. -- Cottbus: [s.n.]; 1986, Call no. 3033; primary work
  coal mining
- Entwicklungsprobleme der proletarisch-revolutionären Kunst von 1917 bis zu den 30er Jahren: Arbeitskonferenz des Bereiches Kunstwissenschaft der Humboldt-Universität Berlin. -- Berlin: Humboldt-Universität Berlin; 1977, Call no. 5030; primary work
  art and revolution, working class
- Erkundungen: Grafik und Plastik junger Künstler aus der Volksrepublik Bulgarien und der DDR. -- Berlin: Ministerium für Kultur; 1988, Call no. 2155; primary work
  young artists, Bulgaria and GDR
- Erlebtes Freundesland: Ausstellung Potsdamer Künstler zum 60. Jahrestag der Großen Sozialistischen Oktoberrevolution. -- Potsdam: [s.n.]; 1977, Call no. 3235; primary work
- Erste Leipziger Grafikschau. -- Leipzig: FDGB- Gewerkschaft 17 Kunst und Schrifttum Sektion bildende Kunst; 1947, Call no. 3163; primary work
  graphics
- Erste Quadriennale: Zeichnungen der DDR. -- Leipzig: [s.n.]; 1989, Call no. 3208; primary work
- Expositionen 3: Peter Pathe, Maria Hagen. -- Altenburg: [s.n.]; 1981, Call no. 10009; primary work
- Expositionen 5: Landschaften. -- Altenburg: [s.n.]; 1985, Call no. 3001; primary work
  landscape painting
- Expressivität heute: Junge Maler der DDR. -- Berlin: Staatliche Museen zu Berlin; 1985, Call no. 2134; primary work
- Faksimiles und Reprints: Verzeichnis der von 1960 bis 1986 erschienenen Ausgaben. -- Leipzig: [s.n.]; 1986, Call no. 9055; primary work
  facsimiles, reprints
- Farbige Druckgrafik. -- Berlin: Verband Bildender Künstler Deutschlands; 1962...1963, Call no. 2036; primary work
  colored graphics
- Farbige Gemäldereproduktionen. -- Leipzig: [s.n.]; 1954, Call no. 4004; secondary work
  art reproductions
- Farbige Gemäldereproduktionen Alte und Neue Meister. -- Leipzig: [s.n.]; 1986, Call no. 4055; secondary work
  paintings
- Farbige Grafik in der DDR. -- Schwerin Rostock: [s.n.]; 1975, Call no. 3269.5; primary work
- Farbige Grafik in der DDR. II -- Schwerin: [s.n.]; 1979, Call no. 3264; primary work
- Farbige Grafik in der DDR. IV. -- Schwerin: Kunstsammlungen Schlösser und Gärten; 1989, Call no. 3269; primary work
- Farbige Grafik in der DDR zum Thema Frieden. III -- Schwerin: [s.n.]; 1984, Call no. 3267; primary work
  graphics, peace
- Figur = Zeichen. -- Cottbus: [s.n.]; 1988, Call no. 3037; primary work
- figura 3: Zyklen. Sonderschau der internationalen Buchkunst-Ausstellung. -- Leipzig: [s.n.]; 1982, Call no. 3193; primary work
  series
- Film 63. -- [S.l.]: FDJ- Filmclubs an den Universtitäten der DDR; 1963, Call no. 11013; secondary work
  youth and film
- Film, Kinder-Fernsehen, Filmerziehung. -- [S.l.]: Nationales Zentrum für Kinderfilm und -Fernsehen der DDR; 1964, Call no. 11016; secondary work
  education, television
- Film: wissenschaftliche Mitteilungen. -- Berlin: Institut für Filmwissenschaft; Deutsche Hochschule für Filmkunst; 1963, Call no. 11014; primary work
  filmliterature; Literaturverfilmung
- Film: wissenschaftliche Mitteilungen. -- Berlin: Institut für Filmwissenschaft Deutsche Hochschule für Filmkunst; 1965, Call no. 11020; primary work
  literary adaptation; Vergangenheitsbewältigung; Weimar film
- Filme des Friedens: Der sowjetische Film im Kampf für den Frieden. -- Berlin: [s.n.]; 1950, Call no. 11001; secondary work
  film
- Filmkunst und Filmtechnik: Sudienmaterial für die künstlerischen Lehranstalten. -- [S.l.]: [s.n.]; 1956, Call no. 11006; secondary work
  film technique
- Form und Farbe in Ebene und Raum: Malerei, Grafik, Plastik, Keramik von Malern und Bildhauern der DDR. -- Erfurt: [s.n.]; 1989, Call no. 3101; primary work
- Fotografie 10. -- Leipzig: [s.n.]; 1985, Call no. 11040; primary work
- Fotografie 12. -- Leipzig: [s.n.]; 1985, Call no. 11040.1; primary work
- Fotografie 2. -- Leipzig: [s.n.]; 1986, Call no. 11040.2; primary work
- Fotografie 3. -- Leipzig: [s.n.]; 1986, Call no. 11040.3; primary work
- Fotografie 3. -- Leipzig: [s.n.]; 1989, Call no. 11044; primary work
- Fotografie 4. -- Leipzig: [s.n.]; 1989, Call no. 11045; primary work
- Fotografie 5. -- Leipzig: [s.n.]; 1989, Call no. 11046; primary work
- Fotografie 5. -- Leipzig: [s.n.]; 1990, Call no. 11051; primary work
- Fotografie 6. -- Leipzig: [s.n.]; 1989, Call no. 11047; primary work
- Fotografie 7. -- Leipzig: [s.n.]; 1989, Call no. 11048; primary work
- Fotografie 8. -- Leipzig: [s.n.]; 1989, Call no. 11049; primary work
- Fotografie 9. -- Leipzig: [s.n.]; 1989, Call no. 11050; primary work
- Fotojahrbuch international 1975. -- Leipzig: VEB Fotokinoverlag; Zentrale Kommission Fotographie; 1975, Call no. 11027; primary work
- Fotojahrbuch international 1976. -- Leipzig: [s.n.]; 1976, Call no. 11028; primary work
- Fotojahrbuch international: Band 5. -- Leipzig: [s.n.]; 1973, Call no. 11026.5; primary work
  relationships; society; sexuality; expression; photography
- Frieden Leben Freude. -- Berlin: [s.n.]; 1964, Call no. 2042; secondary work
- Friedlicher Frühling: Künstler kämpfen für den Freiden der Welt. -- Berlin: Deutscher Friedensrat; 1959, Call no. 2021; primary work
- Fritz Löffler, Freund der Künstler. Die Schenkung Slava und Fritz Löffler. -- Dresden: [s.n.]; 1988, Call no. 3089; primary work
- Frühjahrsaustellung Berlin Künstler 1954. -- Berlin: [s.n.]; 1954, Call no. 2005; primary work
- Frühjahrsaustellung Berlin Künstler 1955. -- Berlin: [s.n.]; 1955, Call no. 2009; primary work
- Fünfte deutsche Kunstausstellung. Ausstellung Bildende und angewandte Kunst. -- Dresden: [s.n.]; 1962, Call no. 3054; primary work
- Fünfte deutsche Kunstausstellung. Ausstellung Bildnerisches Volksschafen. -- Dresden: [s.n.]; 1962, Call no. 3055; primary work
- Funktionen und Wirkungsweisen der Kunst im Sozialismus. -- Binz: VBK der DDR, Sektion Kunstwissenschaft; 1978, Call no. 5034; primary work
- Für Kinder gemalt: Buchillustratoren der DDR. -- Berlin: Kinderbuchverlag, Berlin; 1975, Call no. 9001; primary work
- Fussgängerbereiche. -- Halle/Leipzig: VBK der DDR; Bund der Architekten der DDR; 1986, Call no. 6036; primary work
  city engineering
- Galerie Junge Kunst: Aquarell, Gouache, Tempera, Pastell. -- Frankfurt (Oder): [s.n.]; 1974, Call no. 3108; primary work
- Galerie Junge Kunst, Frankfurt (Oder). -- Frankfurt (Oder): [s.n.]; 1967, Call no. 3105; primary work
- Galerie Junge Kunst Frankfurt (Oder): Erwerbungen 1965-1972. Malerei, Plastik, Aquarelle, Handzeichnungen. -- Frankfurt (Oder): [s.n.]; 1988, Call no. 3124; primary work
- Galerie Junge Kunst Frankfurt (Oder): Erwerbungen 1972-1978. Malerei, Plastik, Aquarelle, Handzeichnungen. -- Frankfurt (Oder): [s.n.]; 1988, Call no. 3123; primary work
- Galerie Junge Kunst Frankfurt (Oder): Erwerbungen 1978-1985. Malerei, Plastik, Aquarelle, Handzeichnungen. Teil 2 M-Z -- Frankfurt (Oder): [s.n.]; 1986, Call no. 3120; primary work
- Galerie Junge Kunst Frankfurt (Oder): Erwerbungen 1978-1985. Malerei, Plastik, Aquarelle, Handzeichnungen. Teil 1 A-L. -- Frankfurt (Oder): [s.n.]; 1986, Call no. 3121; primary work
- Galerie Junge Kunst, Frankfurt (Oder) Katalog 1972: Malerei, Plastik, Aquarelle, Handzeichnungen. -- Frankfurt (Oder): [s.n.]; 1972, Call no. 3107; primary work
- Gebrauchsgrafik im Stadtbild: Werkstattausstellung und Symposium der Sektion Gebrauchsgrafik des VBK der DDR. -- Dessau: Sektion Gebrauchsgrafik des VBK der DDR; 1979, Call no. 3040; primary work
  advertising
- Gemälde Bildwerke und Zeichnungen des 20. Jahrhunderts. -- Berlin: Staatliche Museen zu Berlin; 1969, Call no. 2057; primary work
- Gemälde Galerie Dresden Neue Meister. -- Dresden: [s.n.]; 1970, Call no. 3062; primary work
- Gemäldegalerie Dresden Neue Meister: 19. und 20. Jahrhundert. Bestandskatalog und Verzeichnis der beschlagnahmten, vernichteten und vermißten Gemälde. -- Dresden: Staatliche Kunstsammlungen Dresden; 1987, Call no. 3085; primary work